【裁判字號】    89,易,2391
【裁判日期】    891002
【裁判案由】    詐欺
【裁判全文】
臺灣臺南地方法院刑事判決                        八十九年度易字第二三九一號
    公  訴  人  臺灣台南地方法院檢察署檢察官
    被      告  丙○○
右列被告因詐欺案件，經檢察官提起公訴（八十九年度偵緝字第二六二號），本院判
決如左：
    主  文
丙○○連續意圖為自己不法之所有，以詐術使人將本人之物交付，處拘役貳拾玖日。
    事  實
一、丙○○因遭人倒債已無經濟能力負擔龐大之互助會款，猶基於為自己不法所有之
    意圖，隱瞞其經濟狀況不佳之情形，基於概括犯意，於如附表所示之時間，在台
    南市召集如附表所示之二組互助會並自任會首，致乙○○及甲○○等人均陷於錯
    誤而同意入會並按期繳納會款。嗣於民國八十四年三月二十日，乙○○標得附表
    編號一所示之互助會，丙○○應給付會金八十一萬元予乙○○，惟僅給付二十六
    萬元；八十四年六月五日及十一月五日，甲○○分別標得附表編號二所示之互助
    會，甲○○第一次得標時，丙○○應給付會金五十四萬元，惟鍾金珠僅給付十二
    萬五千元，第二次之得標會金則分文未付，並逃匿無蹤，乙○○及甲○○二人始
    知受騙。
二、案經乙○○、甲○○二人訴請台灣台南地方法院檢察署檢察官偵查起訴。
        理   由
一、右開事實，業據告訴人乙○○、甲○○於偵查中指訴甚詳，訊據被告丙○○坦承
    召集互助會並積欠告訴人乙○○及甲○○二人得標之互助會金無訛，惟矢口否認
    詐欺犯行，辯稱：伊係遭人倒債云云。經查：被告遭人倒債之事實，業據其提出
    他人所簽發由被告所持有之本票影本一疊在卷足稽無訛；經檢察官核算，該些本
    票影本共計有九十七張，面額率皆在三、五萬元左右不等，，甚至有多紙高達一
    、二十萬元，然該些本票之到期日大都集中在七十九年間起至八十二年間止，足
    見被告於召集如附表所示之互助會時其經濟狀況已無能力負擔該些互助會款，被
    告隱瞞上開事實企圖利用以會養會之方式為週轉，並於八十三年九月二十九日購
    買坐落台南市○區○○○段第六三三之一三七六地號土地，過度擴張其經濟能力
    之信用，終至週轉不靈。被告於召集互助會之初即有為自己所有意圖，況其止會
    後逃匿無蹤，會款分文未付，益證其有不法所有意圖，罪證應屬明確，犯行應可
    認定。
二、核被告意圖為自己不法之所有，以詐術使人將本人之物交付，所為係犯刑法第三
    百三十九條第一項之罪，其多次犯行，時間密接，所犯之罪構成要件相同，顯係
    基於一個犯意為之，為連續犯並應依法加重其刑。爰審酌被告犯罪之動機、目的
    、手段及所造成危害、等一切情狀，處如主文所示之刑，以資懲儆。據上論斷，
    應依刑事訴訟法第二百九十九條第一項前段，刑法第五十六條，第三百三十九條
    第一項、罰金罰鍰提高標準條例第一條前段，判決如主文。
    本案經檢察官曾昭凱到庭執行職務。
中    華    民    國      八十九    年      十      月        二        日
                              臺灣臺南地方法院刑事第一庭
                                      法  官  何清池
右正本證明與原本無異。
如不服本判決，應於送達後十日內，向本院提出上訴狀。
                                      書記官  李春法
中    華    民    國      八十九    年      十      月        二        日
附錄本案論罪科刑法條全文：
刑法第三百三十九條第一項：意圖為自己或第三人不法之所有，以詐術使人將本人或
                          第三人之物交付者，處五年以下有期徒刑、拘役或科或
                          併科一千元以下罰金。


司法院資訊處製作；財團法人民間司法改革基金會備份。
